【裁判字號】    92,上易,145
【裁判日期】    921023
【裁判案由】    竊盜
【裁判全文】
臺灣高等法院花蓮分院刑事判決           九十二年度上易字第一四五號
    上  訴  人  臺灣臺東地方法院檢察署檢察官
    被      告  甲○○
右上訴人因被告竊盜案件，不服臺灣台東地方法院九十二年易字第七十七號中華民國
九十二年九月十九日第一審判決，（起訴案號：臺灣花蓮地方法院檢察署九十一年度
偵字第一八一三號)提起上訴，本院判決如左：
    主  文
原判決撤銷。
甲○○共同連續於夜間侵入住宅竊盜，累犯，處有期徒刑壹年捌月。
    事  實
一、甲○○於民國（下同）八十七年間，因恐嚇及竊盜罪，經本院分別判處有期徒刑
    六月、三月，應執行有期徒刑八月，於八十八年五月十四日執行完畢，竟基於概
    括犯意，或獨自或夥同吳文雄、宋明科共同意圖為自己不法之所有，有下列犯行
    ：
（一）甲○○與丙○○○、乙○○係朋友關係，知丙○○○、乙○○二人現居住於向
      翁憲國承租位於臺東市○○路○段六八五巷五十一號二樓Ｂ之十三室，且多次
      前往上址，並曾向丙○○○借用上址之鑰匙，因丙○○○積欠其款項尚未清償
      ，甲○○竟基於意圖為自己不法所有犯意，趁丙○○○、乙○○外出之際，於
      九十一年六月二十二日前之某日中午某時，以前開鑰匙開啟丙○○○、乙○○
      前開承租處房門，入內竊取屋主翁憲國所有，交由丙○○○、乙○○保管之電
      視機一台、乙○○所有之華南銀行存摺一本、乙○○與丙○○○合買之收音機
      一台、丙○○○所有之護照、臺胞證及第一銀行存款簿各一本及由丙○○○保
      管之樂福銀身分證、支付證、郵局提款卡各一枚、印章二個、郵局存摺一本、
      丙○○○之子鄭貴龍、羅五恩、羅家龍郵局存摺各一本及印章各一枚、丙○○○胞兄樂志豪所有之中國商業銀行、華南銀行、郵局存摺各一本及印章二枚及
      丙○○○大嫂簡秀蘭所有之郵局存摺一本及印章一枚等物品，得手後並將電視
      機於同年月二十二日下午七時許以新台幣（下同）二千元之代價轉賣予許福麟
      所經營之電器維修中古買賣店。嗣經羅樂志鳳、乙○○疑心為甲○○所為，遂
      央求甲○○之友人林東葵代為追查後，甲○○坦承係其所竊，並於同年月二十
      六日下午三時許，在林東葵位於臺東市○○街九十一九號住處之樓梯口，將所
      竊得乙○○所有之丙○○○所有之臺胞證、護照，樂志銀所有之支付證及印章
      一枚，羅家龍所有之印章，樂志豪所有之中國商業銀行、華南銀行、郵局存摺
      各一本及印章二枚，簡秀蘭所有之印章一枚及乙○○所有之存摺一本交予林東
      葵，由林東葵轉交予丙○○○及乙○○。
（二）甲○○與吳文雄 (九十二年十二月二十日死亡）共同意圖為自己不法之所有，
      於九十一年六月三十日十時許，在臺東市果菜市場附近，由吳文雄駕駛車號不
      詳之吉普車在前以繩索拖拉，甲○○在該竊得車輛駕駛控制方向之方式，共同
      竊取邱紹琨所有之未掛車牌、引擎號碼三Ｇ八二－Ｈ二三八一八號、藍色、價
      值新台幣 (下同）三萬元之貨車一輛，拖至吳文雄臺東市○○街二號住處停放
      ，做為平日載貨使用。
（三）甲○○與宋明科 (本院以九十二年上訴字第二六六號審理中）共同基於意圖為
      自己不法所有之括犯意犯意，由甲○○以機車搭載宋明科，先後於如左列時間
      、地點，以下列所示之手段，竊取如下列所示之物品：
  （１）於九十一年十二月某日凌晨某時許，由甲○○在臺東市○○街三０三巷一號
        馬偕紀念醫院台東分院（下稱馬階醫院）把風，宋明科侵入該院某病房，徒
        手竊宋明科侵入該院某病房，徒手竊取不詳姓名人所有序號0000000
        00000000000號行動電話一支。
  （２）於同年月某日凌晨某時許，由甲○○在臺東市○○街署立臺東醫院把風 (下
        稱台東醫院），宋明科侵入該院某病房，宋明科侵入該院某病房，徒手竊取
        不詳姓名人所有序號0000000000000000號行動電話一支。
  （３）於九十二年一月某日凌晨某時許，由甲○○在馬偕分院或臺東醫院外把風，
        被告宋明科侵入該院某病房，徒手竊取不詳姓名人所有序號0000000
        00000000號行動電話一支。
  （４）於同年二月某日凌晨某時許，由甲○○在馬偕分院或臺東醫院外把風，被告
        宋明科侵入該院某病房，徒手竊取不詳姓名人所有易利信牌、Ａ三六一八型
        行動電話一支。
  （５）於九十二年四月初某日十七時許，甲○○夥同宋明科共同侵入台東市○○○
        路七十二號邦吉油漆行，趁該處無人之際，由宋明科徒手竊取皮包一只內有
        新台幣（下同）三萬二千元及行動電話一支。
  （６）於九十二年四月十三日後某日凌晨某時許，由甲○○在馬階醫院、或臺東醫
        院把風，宋明科侵入該院某病房，徒手竊取不詳姓名人所有序號00000
        0000000000號行動電話一支，後由甲○○以一千八百元賣給「快
        易通通信行」。
  （７）於九十二年四月十四日九時五十五分許，在台東市○○街三十一號前，與宋
        明科共同徒手竊取黃宏杰所有，置放於該處小貨車上之開利廠牌、機號○三
        七ＣＨ○○四九號冷氣機一台，價值七千四百元。
  （８）於九十二年四月二十九日凌晨二時許，由甲○○在台東醫院外把風，宋明科
        進入該院五二○之一號病房，趁陳宗信不備，徒手竊取陳宗信所有序號00
        0000000000000號行動電話一支。
  （９）於九十二年四月二十九日凌晨二時許，由甲○○在台東醫院外把風，宋明科
        進入該院五二三之一號病房，趁邱振峰不備之際，徒手竊取邱振峰所有序號
        000000000000000號行動電話一支。
（１０）於九十二年四月二十九日凌晨三時許，由甲○○在署立台東醫院外把風，宋
        明科進入該院三二九之一號病房，趁陳進龍不備之際，徒手竊取陳進龍所有
        灰色小。
二、案經丙○○○、乙○○訴由臺東縣警察局報請臺灣臺東地方法院檢察署檢察官偵
    查起訴，及臺灣臺東地方法院檢察署移送併案審理（案號：九十二年度偵字第二
    二七二號、第二二七三號、第二二七四號）提起上訴，本院判決如左：
    理  由
壹、有罪部分:
一、訊據被告前揭事實就事實欄一、二、三編號（５）至（１０）部分供承不諱（原
    審卷第三十六頁、第一百六十二頁、本院卷第六十一頁），但就編號三（１）至
    （４）分固坦承有於前揭時、地載宋明科至前揭所，但否認與宋明科有犯意之聯
    絡，辯稱：伊當時並不知情，至三月底才知道云云  經查：就事實欄一、二、三
    編號（５）至（１０）部分，核與告訴人丙○○○、乙○○指述大致相符（見九
    十一年度偵字第一八一三號卷第一五頁以下），並經證人林東葵、許福麟、（原
    審卷第四十二頁以下、九十一年度偵字第一八一三號第十四頁反面），宋明科結
    證綦詳（原審卷第一百四十一頁），並有被害人邱紹（台東分局東警刑字第００
    九二０００五二八八號）、黃宏杰、陳宗信、邱振峰、陳進龍於警詢 (台東分局
    信警刑字第七０七三號卷）及各書立之贓證物品認領保管收據各一紙、販賣手機
    之切結書一紙、讓渡書三紙、冷氣合約單一紙確，自堪認定。另就事實欄三編號
    （１）號至（４）部分，業據共犯宋明科於原審證陳在卷，並有甲○○書立之簽
    結書三紙 (編號２、３、４），再佐以證人陳忠寶即「快易通維修站」負責人證
    陳：甲○○自九十一年十二月一日、九十二年一月二十日、二月五日、四月十三
    日共七具手機等語（信警刑字第七０七三號卷第九頁以下），顯見，被告於九十
    二年三月底前在短期內多販賣被竊手機，自係與宋明科有犯意絡自明，故此部分
    犯行亦足認。
二、按病人住宿之醫院病房，各有其監督權，且既係病人起居之場所，即不失為住宅
    性質，是被告於夜間侵入醫院病房行竊，係犯刑法第三百二十一條第一項第一款
    於夜間侵入住宅竊盜之罪，最高法法院六十九年台上字第一四七四號判例可參。
    核被告所為，就事實欄一、二、三編５、７係犯刑法第三百二十條第一項竊盜罪
    ，事實欄三編號１至４、６、８係犯刑法第三百二十一條第一項第一款夜間侵入
    住宅竊。公訴人雖僅起訴被告如事實欄一之犯行，惟被告所犯其餘犯行既與起訴
    部分屬連續犯關係，為起訴效力所及，本院自應一併審究，惟公訴人就事實欄一
    部分認係構成刑法第三百二十一條第一項第一款但並無積極證據認定被竊地點房
    門遭破壞、第三部分認構係成刑法第三百二十二條常業竊盜、惟依卷內證據資料
    ，並無積極證據足資證明被告係以反覆實施同種類行為為目的之社會活動，並恃
    以維生，尚難僅以實施犯行之次數為唯一論據自明，公訴人此部分併案法條，容
    有未當，應予變原。被告就事實欄二、三之行為與吳文雄、宋明科間有犯意聯絡
    及行為分擔，為共同正犯。被告先後多次竊盜犯行，時間緊接，犯罪構成要件相
    同，顯係出於概括之犯意為之，應依連續犯之規定論以加重竊盜既遂罪，並加重
    其刑，被告於八十七年間，因恐嚇及竊盜罪，經本院分別判處有期徒刑六月、三
    月，應執行有期徒刑八月，於八十八年五月十四日執行完畢，有臺灣高等法院被
    告全國前案紀錄表及刑案資料查註紀錄表在卷足憑，於五年內在犯本件最輕本刑
    有期徒刑以上之罪，為累犯，應依刑法第四十七條規定遞加重其刑。檢察官以原
    審未及審判未經起訴之犯行而提起上訴，為有理由，應予撤銷改判。爰審酌被告
    之犯罪動機、目的、手段、對被害人人所生之危害及犯後坦承犯行，尚知所悔改
    等一切情狀，量處如主文所之刑準。又扣案鑰匙二支，因共同被告吳文雄已死亡
    ，無法查明係何人所有，不予宣告沒收。
貳、不另為無罪諭知部分：
一、臺灣臺東地方法院檢察署移送併案審理部分因認被告涉有竊盜罪嫌，與本案有連
    續犯裁判上一罪之關係，請求併案審理略以：甲○○與吳文雄基於意圖為自己不
    法所有之犯意聯絡，於民國九十一年九月四日十六時許，在臺東市○○路文化中
    心旁，竊取許舜所有停放於該處之車牌號碼ＰＲＩ－九七二號重刑機車一輛，得
    手後作為代步之交通工具。
二、前揭事實訊據被告矢口否認犯行，辯稱：伊並沒有偷機車等語。經查：
（一）按犯罪事實應依證據認定之，無證據不得推定其犯罪事實；不能證明被告犯罪
      者，應諭知無罪之判決。刑事訴訟法第一百五十四條第二項、第三百零一條第
      一項分別定有明文。
 (二）被告甲○○自九十一年七月二十六日起迄同年八月十九日止，因施用毒品受觀
      察勒戒，有台灣台東看守所附設勒戒所東所總字第０九一０００００七號出所
      證明書一紙在卷可佐 (見九十二年發查字第二九號偵卷第十頁），且告自九十
      一年九月十日起出境，迄同年十月一日始入境之事實，亦有甲○○護照、入出
      境查詢結果各一份附卷足憑（同上偵卷第十四頁、第三十六頁），顯見被告甲○○於九十一年九月四日有不在台東縣之證明，則自無可能於九十一年九月四
      日十六時許，在臺東市○○路文化中心旁與吳文雄共同竊取許舜所有之車牌號
      碼ＰＲＩ－九七二號重刑機車一輛，況吳文雄已於九十二十二月二十日死亡，
      有灣台東地方法院檢察署九十二年度偵緝字第六十七號不起訴處分書一紙在卷
      可憑（原審卷第一七五頁），亦無再查證可能，故此部分犯行，即無積極證據
      可資證明，是公訴人認被告涉有上開竊盜犯行，容有未洽，惟公訴人認此部分
      與被告前揭論罪科刑之竊盜罪間，有連續犯之裁判上一罪關係，爰不另為無罪
      之諭知。
據上論斷，應依刑事訴訟法第三百六十九條第一項前段、第三百六十四條、第二百九
十九條第一項前段、第三百條，刑法第五十六條、第三百二十一條第一項第一款、第
四十七條，
，判決如主文。
本案經檢察官崔紀鎮到庭執行職務。
中    華    民      國       九十二     年      十     月     二十三    日
                                    審判長法官  謝  志  揚
                                          法官  莊  謙  崇
                                          法官  陳  淑  媛
右正本證明與原本無異。
檢察官如不服本判決應於判決送達後十日內向本院提出上訴狀。其未述理由者，並
應於提出上訴狀後十日內向本院補提理由狀（須附繕本）。
被告不得上訴。
                                        書記官  邱  廣  譽
中    華    民      國       九十二     年      十     月     二十四    日


司法院資訊處製作；財團法人民間司法改革基金會備份。
